【裁判字號】    92,訴,1096
【裁判日期】    921007
【裁判案由】    毒品危害防制條例
【裁判全文】
臺灣彰化地方法院刑事判決                        九十二年度訴字第一九六號
    公  訴  人  臺灣彰化地方法院檢察署檢察官
    被      告  甲○○
右列被告因違反毒品危害防制條例案件，經檢察官提起公訴（九十二年度毒偵字第六
六三、一八二九號），本院裁定進行簡式審判程序，判決如左：
    主  文
甲○○連續施用第一級毒品，處有期徒刑捌月；扣案之海洛因壹包（淨重零點壹貳公
克）、海洛因壹包（量微無法稱重，包裝重零點貳柒公克）沒收銷燬，注射針筒壹支
沒收。又施用第二級毒品，處有期徒刑肆月；扣案之安非他命壹包（毛重零點貳公克
）沒收銷燬，玻璃球管壹支沒收。應執行有期徒刑拾月；扣案之海洛因壹包（淨重零
點壹貳公克）、海洛因壹包（量微無法稱重，包裝重零點貳柒公克）、安非他命壹包
（毛重零點貳公克）沒收銷燬，注射針筒壹支、玻璃球管壹支沒收。
    事  實
一、甲○○前因毒品案件，經裁定送觀察、勒戒後，認無繼續施用毒品之傾向，由臺
    灣彰化地方法院檢察署檢察官於民國九十一年十月一日以九十一年度毒偵字第一
    九四一、二四五一號為不起訴處分確定。猶不思悔改，復基於施用第一級毒品之
    概括犯意，自九十二年一月間某日起至同年七月四日上午九時許，在其彰化縣社
    頭鄉○○村○○路○段三十八巷十一弄四號住處等地，以將第一級毒品海洛因混
    加水置於注射針筒內，再予施打於手臂之方式，連續施用第一級毒品海洛因多次
    ，平均約一天半施用一次；另於九十二年三月二日上午八時許，在彰化縣社頭鄉
    ○○村○○路○段五五七號，以將第二級毒品安非他命置於玻璃吸食器內，外以
    火燒烤產生煙霧，再加以吸食之方式，施用第二級毒品安非他命一次。嗣先於同
    年三月二日十三時三十分許，在彰化縣社頭鄉○○村○○路○段五五七號前，為
    警查獲，並扣得海洛因一包（淨重０．一二公克）、安非他命一包（毛重０．二
    公克）及其所有供施用安非他命之玻璃球管一支；再於同年七月四日十二時十五
    分許，在其前揭住處前，為警查獲，並扣得海洛因一包（量微無法稱重，包裝重
    ０．二七公克）及其所有供施用海洛因之注射針筒一支。經本院以九十二年度毒
    聲字第一四四一號裁定送臺灣彰化看守所附設勒戒處所觀察、勒戒後，認有繼續
    施用毒品之傾向。
二、案經彰化縣警察局田中分局報告臺灣彰化地方法院檢察署檢察官偵查起訴。
    理  由
一、右揭犯罪事實，業經被告甲○○於本院審理時坦承不諱，並有海洛因一包（淨重
    ０．一二公克）、海洛因一包（量微無法稱重，包裝重０．二七公克）、安非他
    命一包（毛重０．二公克）、注射針筒一支及玻璃球管一支扣案可資佐證，且該
    扣案白色粉末二包及結晶物一包，經鑑驗結果，確各係毒品海洛因及安非他命無
    訛，有法務部調查局檢驗通知書二件及彰化縣警察局田中分局毒品初步檢驗報告
    單一件附卷可參。再被告於九十二年三月二日十三時三十分許及同年七月四日十
    二時十五分獲案後，為警採集其尿液送驗，結果依序呈嗎啡及安非他命陽性反應
    ；嗎啡陽性反應，有彰化縣衛生局煙毒尿液檢驗成績書二件在卷可稽，足徵被告
    自白與事實相符。又被告前因毒品案件，經裁定送觀察、勒戒後，認無繼續施用
    毒品之傾向，由臺灣彰化地方法院檢察署檢察官於九十一年十月一日以九十一年
    度毒偵字第一九四一、二四五一號為不起訴處分確定乙情，有該不起訴處分書在
    卷可稽，其於五年內再犯毒品危害防制條例第十條之罪，係屬二犯，並經本院以
    九十二年度毒聲字第一四四一號裁定送臺灣彰化看守所附設勒戒處所觀察、勒戒
    後，認有繼續施用毒品之傾向，亦有該裁定書及臺灣彰化看守所附設勒戒處所九
    十二年七月二十一日彰所戒字第０九二０八０００一四號函送之有無繼續施用毒
    品傾向證明書等件附卷可參。本件事證明確，被告上開犯行洵堪認定。
二、核被告甲○○所為，係犯毒品危害防制條例第十條第一項之施用第一級毒品罪、
    第二項之施用第二級毒品罪。被告持有第一級毒品海洛因、第二級毒品安非他命
    施用，其持有毒品之低度行為，已為施用毒品之高度行為所吸收，不另論罪。其
    先後多次施用海洛因之犯行，時間緊接，方法相同，觸犯構成要件相同之罪名，
    顯係基於概括犯意為之，應依刑法第五十六條連續犯規定，論以一罪，並加重其
    刑。又所犯上開二罪，犯意各別，行為互殊，應予分論併罰。爰審酌被告犯罪次
    數、動機、目的、方法，暨犯罪後坦承犯行之態度等一切情狀，分別量處如主文
    所示之刑，並定其應執行之刑，以示懲儆。又扣案之第一級毒品海洛因一包（淨
    重０．一二公克）、海洛因一包（量微無法稱重，包裝重０．二七公克）、安非
    他命一包（毛重０．二公克），均係查獲之毒品，應依毒品危害防制條例第十八
    條第一項前段規定宣告沒收並銷燬之；另扣案之注射針筒一支及玻璃球管一支，
    各係被告所有供施用第一級毒品海洛因、第二級毒品安非他命所用之物，業據被
    告供承在卷，應依刑法第三十八條第一項第二款之規定宣告沒收。
據上論斷，應依刑事訴訟法第二百七十三條之一第一項、第二百九十九條第一項前段
，毒品危害防制條例第十條第一項、第二項、第十八條第一項前段，刑法第十一條前
段、第五十六條、第五十一條第五款、第三十八條第一項第二款，判決如主文。
本案經檢察官賴志盛到庭執行職務。
中    華    民    國    九十二      年      十      月        七        日
                                臺灣彰化地方法院刑事第二庭
                                    法      官  郭  麗  萍
右正本證明與原本無異。
如不服本判決，應於判決送達後十日內向本院提出上訴狀( 須附繕本 )。
                                    法院書記官  施  嘉  玫
中    華    民    國    九十二      年      十      月        九        日
毒品危害防制條例第十條：
施用第一級毒品者，處六月以上五年以下有期徒刑。
施用第二級毒品者，處三年以下有期徒刑。


司法院資訊處製作；財團法人民間司法改革基金會備份。
